臺灣屏東地方法院刑事判決　　　　　　　110年度易字第744號
公　訴　人　臺灣屏東地方檢察署檢察官
被　　　告　邱逸杰




上列被告因竊盜案件，經檢察官提起公訴（110 年度偵字第1775
、5477、5480、5882號），被告於準備程序中就被訴事實為有罪
之陳述，經本院告知簡式審判程序之旨，並聽取被告與檢察官之
意見後，裁定進行簡式審判程序審理，判決如下：
    主  文
邱逸杰犯如附表所示之罪，各處如附表主文欄所示之刑及沒收。
不得易科罰金部分，應執行有期徒刑壹年貳月。
    事  實
一、邱逸杰單獨基於為自己不法所有之竊盜犯意或與杜聖煜（已
    歿，業經檢察官另為不起訴處分）共同基於為自己不法所有
    之竊盜犯意聯絡，分別於如附表所示之時間、地點，各以如
    附表所載之方式，竊取各該附表所示之財物得手。
二、案經翁晨峯、廖宏健訴由屏東縣政府警察局屏東分局、黃冠
    中訴由屏東縣政府警察局潮州分局報告臺灣屏東地方檢察署
    檢察官偵查起訴。
    理  由
一、本件被告邱逸杰所犯係死刑、無期徒刑、最輕本刑為3 年以
    上有期徒刑以外之罪，其於準備程序中就前揭被訴事實為有
    罪之陳述，經法官告知簡式審判程序之旨，並聽取其與公訴
    人之意見後，本院認為適宜進行簡式審判程序，合先敘明。
二、上揭犯罪事實，業據被告於本院準備程序及審理程序均坦承
    不諱，經核分別與證人杜聖煜、證人即告訴人或被害人翁晨
    峯、廖宏健、吳文正、黃冠中於警詢中之證述情節相符，並
    有如附表證據欄所示之證據在卷可稽，足認被告前揭自白均
    與事實相符，洵堪採為論罪科刑之依據。從而，本案事證明
    確，被告犯行均堪認定，均應依法論科。
三、論罪科刑
  ㈠按刑法第321 條第1 項第3 款之攜帶兇器竊盜罪，以行為人
    攜帶兇器竊盜為其加重條件，此所謂兇器，其種類並無限制
    ，凡客觀上足對人之生命、身體、安全構成威脅，具有危險
    性之兇器均屬之，且祇須行竊時攜帶此種具有危險性之兇器
    為已足，不以攜帶之初有行兇之意圖為必要（最高法院79年
    台上字第5253號判例意旨參照）。被告為本案附表編號2 至
    4 所示3 次犯行時，使用之T 字扳手，係金屬材質，質地甚
    為堅硬，客觀上足對人之生命、身體安全構成威脅，具有危
    險性，自屬兇器無訛。
  ㈡是核被告如附表編號1 所為，係犯刑法第320 條第1 項之竊
    盜罪；如附表編號2 至4 所為，均係犯刑法第321 條第1 項
    第3 款之攜帶兇器竊盜罪。又被告與杜聖煜如附表編號2 至
    4 所示之犯行，均有犯意聯絡及行為分擔，俱應論以共同正
    犯。再被告所犯上開4 罪間，均犯意各別，行為互殊，應予
    分論併罰。
  ㈢爰審酌被告正值壯年，身體健全，卻不思以己身之力循正當
    途徑獲取所需，竟率爾竊取告訴人翁晨峯、廖宏健、黃冠中
    及被害人吳文正之財物，欠缺對他人財產權之尊重，進而造
    成社會不安，所為均屬不應該。另考量被告坦承犯行之犯後
    態度，及其犯罪所造成告訴人及被害人等財產損失之程度、
    迄今未能與告訴人及被害人等達成和解並賠償損失之情形，
    另兼衡被告之前科素行（見本院卷附臺灣高等法院被告前案
    紀錄表），及其自陳為高職肄業之智識程度，入監前為中古
    車業務，每月收入新臺幣（下同）2 萬餘元，未婚，無子女
    之生活經濟狀況等一切情狀（參本院卷第78頁），就其所犯
    分別量處如附表主文欄所示之刑，並就如附表編號1 所示之
    罪，諭知易科罰金之折算標準，再就如附表編號2 至4 所示
    之罪，定其應執行之刑。
四、沒收部分
  ㈠被告為附表編號2 至4 犯行所使用之T 字扳手1 支，為被告
    所有並供本案犯行所用之物，業據其供承在卷，雖另案扣案
    ，仍應依刑法第38條第2 項前段之規定宣告沒收。另被告為
    附表編號1 犯行所使用之抽油管，係被告所有且供本件犯罪
    所用之物，惟未扣案，且被告於本院審理時陳稱已丟棄，亦
    非違禁物，價值亦非鉅大，認對之宣告沒收尚乏刑法上重要
    性，為免將來執行困難，爰不予宣告沒收或追徵，併予敘明
    。
  ㈡次按犯罪所得，屬於犯罪行為人者，沒收之；於全部或一部
    不能沒收或不宜執行沒收時，追徵其價額；犯罪所得已實際
    合法發還被害人者，不予宣告沒收或追徵；宣告前2 條之沒
    收或追徵，有過苛之虞、欠缺刑法上之重要性、犯罪所得價
    值低微，或為維持受宣告人生活條件之必要者，得不宣告或
    酌減之，刑法第38之1 條第1 項前段、第3 項、第5 項、第
    38之2 條第2 項分別定有明文。經查，被告分別竊得如附表
    編號1 之汽油1 桶、附表編號3 之咖啡色皮夾1 個、現金10
    0 元及附表編號4 之葵花子、花生、餅乾、蜜餞等零食1 包
    及待售皮包1 袋，雖均未扣案，惟均係其本案犯罪所得，且
    均未實際合法發還告訴人翁晨峯、黃冠中及被害人吳文正，
    均應依刑法第38條之1 第1 項前段之規定，分別於所犯罪項
    下宣告沒收之，如全部或一部不能沒收或不宜執行沒收時，
    依同條第3 項追徵其價額。
  ㈢又如附表編號2 所竊得之015-TBT 號普通重型機車1 部，業
    經告訴人廖宏健領回，有贓物認領保管單在卷可參。此部分
    犯罪所得依刑法第38條之1 第5 項規定自不予宣告沒收或追
    徵，併予敘明。
  ㈣如附表編號3 所竊得咖啡色皮夾內放置之身分證、健保卡、
    汽機車駕照等物，雖均為被告之犯罪所得，然考量上開證件
    均屬個人專屬用品，倘告訴人申請註銷並補發新證件，原證
    件即失去功用，亦無從在市面上合法流通，財產價值甚微，
    是以，如對上開物品宣告沒收，實欠缺刑法上之重要性，爰
    均依刑法第38條之2 第2 項規定，均不予宣告沒收或追徵。
五、依刑事訴訟法第273 條之1 第1 項、第299 條第1 項前段，
    判決如主文。
本案經檢察官陳新君提起公訴，檢察官曾馨儀到庭執行職務。
中    華    民    國   110    年    10    月    19    日
                  刑事第六庭    法  官  蕭筠蓉
以上正本證明與原本無異。
如不服本判決應於收受判決後20日內向本院提出上訴書狀，並
應敘述具體理由；其未敘述上訴理由者，應於上訴期間屆滿後
20日內向本院補提理由書（均須按他造當事人之人數附繕本）
「切勿逕送上級法院」。
中    華    民    國   110    年    10    月    19    日
                                書記官  林依靜
附錄本判決論罪科刑法條
刑法第320條第1項
意圖為自己或第三人不法之所有，而竊取他人之動產者，為竊盜
罪，處5 年以下有期徒刑、拘役或50萬元以下罰金。
刑法第321條第1項第3款
犯前條第1 項、第2 項之罪而有下列情形之一者，處6 月以上5
年以下有期徒刑，得併科50萬元以下罰金：
三、攜帶兇器而犯之。
 
附表：
┌───┬────┬────┬───────────┬────────────┬─────────┐
│編號  │犯罪時間│犯罪地點│行竊方式              │證據欄                  │主文              │
│      │        │        │                      │                        │（宣告罪刑及沒收）│
├───┼────┼────┼───────────┼────────────┼─────────┤
│  1   │109 年12│屏東縣屏│邱逸杰趁無人注意之際，│①偵查報告（見屏警分偵字│邱逸杰犯竊盜罪，處│
│      │月16日2 │東市復興│持自備抽油管（未扣案）│  第00000000000 號卷【下│拘役參拾日，如易科│
│      │時34分許│南路一段│，竊取翁晨峯停放於左列│  稱警㈠卷】第5 頁）    │罰金，以新臺幣壹仟│
│      │        │376 巷32│地點之車牌號碼000-0000│②屏東縣政府警察局屏東分│元折算壹日。未扣案│
│      │        │弄9 號旁│號自用小貨車油箱內之汽│  局建國派出所受理刑事案│之汽油壹桶沒收，如│
│      │        │停車場內│油1 桶，得手後離去。  │  件報案三聯單（見警㈠卷│全部或一部不能沒收│
│      │        │        │                      │  第31頁）              │或不宜執行沒收時，│
│      │        │        │                      │③監視器影像擷取畫面（見│追徵其價額。      │
│      │        │        │                      │  警㈠卷第37至41頁）    │                  │
│      │        │        │                      │④蒐證照片（見警㈠卷第43│                  │
│      │        │        │                      │  頁）                  │                  │
├───┼────┼────┼───────────┼────────────┼─────────┤
│  2   │110 年3 │屏東縣屏│邱逸杰與杜聖煜共同意圖│①偵查報告（見屏警分偵字│邱逸杰共同犯攜帶兇│
│      │月13日3 │東市勝利│為自己不法之所有，持客│  第00000000000 號卷【下│器竊盜罪，處有期徒│
│      │時36分許│路328 之│觀上足以對於人之生命、│  稱警㈡卷】第5 頁）    │刑柒月。扣案之T 字│
│      │        │1 號對面│身體及安全構成威脅，可│②車輛詳細資料報表（見警│扳手壹支沒收。    │
│      │        │路邊    │供兇器使用之T 字扳手1 │  ㈡卷第47頁）          │                  │
│      │        │        │支（另案扣案），於行經│③蒐證照片（見警㈡卷第49│                  │
│      │        │        │左列地點時，見廖宏健所│  至51頁）              │                  │
│      │        │        │使用之車牌號碼000-000 │④監視器影像擷取畫面（見│                  │
│      │        │        │重型機車停放於該處，遂│  警㈡卷第53至63頁）    │                  │
│      │        │        │由邱逸杰持上開T 字扳手│⑤贓物認領保管單（見警㈡│                  │
│      │        │        │發動上開機車引擎後，竊│  卷第87頁）            │                  │
│      │        │        │取該車得手（已由廖宏健│                        │                  │
│      │        │        │領回）。              │                        │                  │
├───┼────┼────┼───────────┼────────────┼─────────┤
│  3   │110 年3 │屏東縣潮│邱逸杰與杜聖煜共同意圖│①職務報告（見潮警偵字第│邱逸杰共同犯攜帶兇│
│      │月22日2 │州鎮光春│為自己不法之所有，持上│  00000000000 號卷【下稱│器竊盜罪，處有期徒│
│      │時54分至│路350 之│開客觀上足以對於人之生│  警㈢卷】第3 頁）      │刑柒月。扣案之T 字│
│      │3 時13分│1 號前  │命、身體及安全構成威脅│②監視器影像擷取畫面（見│扳手壹支沒收；未扣│
│      │許      │        │，可供兇器使用之T 字扳│  警㈢卷第39至41、47頁）│案之犯罪所得咖啡色│
│      │        │        │手1 支，於行經左列地點│③蒐證照片（見警㈢卷第43│皮夾壹個、現金新臺│
│      │        │        │時，見吳文正所使用之車│  至45頁）              │幣壹佰元均沒收，如│
│      │        │        │牌號碼4479-V5 號自小客│                        │全部或一部不能沒收│
│      │        │        │貨車停放於該處，遂由邱│                        │或不宜執行沒收時，│
│      │        │        │逸杰持上開T 字扳手撬開│                        │追徵其價額。      │
│      │        │        │該車車門後進入車內，竊│                        │                  │
│      │        │        │取車內所放置之咖啡色皮│                        │                  │
│      │        │        │夾1 個（內有身分證、健│                        │                  │
│      │        │        │保卡、汽機車駕照及現金│                        │                  │
│      │        │        │100 元），得手後離去。│                        │                  │
├───┼────┼────┼───────────┼────────────┼─────────┤
│  4   │110 年3 │屏東縣竹│邱逸杰與杜聖煜共同意圖│①偵查報告（見潮警偵字第│邱逸杰共同犯攜帶兇│
│      │月27日3 │田鄉太平│為自己不法之所有，持上│  00000000000 號卷【下稱│器竊盜罪，處有期徒│
│      │時6 分許│路93巷3 │開客觀上足以對於人之生│  警㈣卷】第3 至4 頁）  │刑柒月。扣案之T 字│
│      │。      │之3 號騎│命、身體及安全構成威脅│②監視器影像擷取畫面（見│扳手壹支沒收；未扣│
│      │        │樓      │，可供兇器使用之T 字扳│  警㈣卷第21至67頁）    │案之葵花子、花生、│
│      │        │        │手1 支，於行經左列地點│③指認犯罪嫌疑人記錄表（│餅乾、蜜餞等零食壹│
│      │        │        │時，見黃冠中所使用之車│  見警㈣卷第83至87、91至│包及待售皮包壹袋均│
│      │        │        │牌號碼AMR-2027號自小客│  95頁）                │沒收，如全部或一部│
│      │        │        │貨車停放於該處，遂由邱│④勘察採證同意書（見警㈣│不能沒收或不宜執行│
│      │        │        │逸杰持上開T 字扳手撬開│  卷第97頁）            │沒收時，追徵其價額│
│      │        │        │該車車門後進入車內，竊│⑤屏東縣政府警察局潮州分│。                │
│      │        │        │取放置於車內之葵花子、│  局西勢派出所受理各類案│                  │
│      │        │        │花生、餅乾、蜜餞等零食│  件紀錄表（見警㈣卷第99│                  │
│      │        │        │1 包及待售皮包1 袋，得│  頁）                  │                  │
│      │        │        │手後離去。            │⑥屏東縣政府警察局潮州分│                  │
│      │        │        │                      │  局西勢派出所受（處）理│                  │
│      │        │        │                      │  案件證明單（見警㈣卷第│                  │
│      │        │        │                      │  101頁）               │                  │
└───┴────┴────┴───────────┴────────────┴─────────┘